# 合营企业为公益性资产平台公司是否权益法核算

提问人：asq 时间：2013-03-14 23:14:04
甲公司为地方发债平台公司，为避开公益性资产不能注入发债主体的规定，该地方国资委将与发债主体A公司共同设立B公司（各持50%），B公司系公益性资产的运行平台。每年该地方国资委将大额资产无偿划转给B公司，按照企业会计准则对于合营企业应采用权益法核算，即A公司通过权益法将B公司无偿取得的净资产计入“资本公积”。
问题：由于B公司运营公益性资产，公益性资产本身不符合“资产”的定义，经过打包的B公司是否也不符合“资产”的定义 A公司对B公司采用权益法核算是否合理 如果不合理，是否在该地方国资委承诺未来回购A公司所持B公司50%的股权时，B公司将符合“资产”的定义，A公司可以对其权益法核算

回答人：chenyiwei
回复 asq 的帖子
1 、你说的问题（对B而言是否符合资产的定义和确认条件，A对B以权益法核算的恰当性）都存在，且都可能成为发债的障碍。
2 、A公司不可能仅仅因为另一股东的回购承诺就确认一项资产。因为承诺仅仅是一项待执行的合同，企业不能就待执行合同本身确认资产和负债。